最高法院民事判決　　　　　　　九十四年度台上字第一一九號
　　上　訴　人　乙○○
　　訴訟代理人　黃銘照律師
　　上　訴　人　甲○○
　　訴訟代理人　劉興業律師
上列當事人間請求確認抵押債權不存在等事件，兩造對於中華民
國九十三年三月九日台灣高等法院第二審判決（八十八年度重上
字第二一二號），各自提起上訴，本院判決如下：
    主  文
原判決關於下列第一、二、三、四款及該訴訟費用部分均廢棄，
發回台灣高等法院：
一、駁回上訴人乙○○就本訴請求確認甲○○就乙○○所有坐落
    於台北縣樹林鎮○○○段溪墘厝小段三六七、三六七之一、
    三九二及三九二之一號四筆土地（下稱系爭土地），於民國
    八十六年一月二十日以台北縣樹林地政事務所登記字號八六
    樹登字第一五八０號為甲○○設定之第二順位抵押權（下稱
    系爭第二順位抵押權），及其所擔保之債權於新台幣（下同
    ）三千四百七十八萬三千七百六十八元範圍內不存在之上訴
    部分。
二、駁回上訴人乙○○就本訴請求確認甲○○就系爭土地，於民
    國八十六年一月二十日以台北縣樹林地政事務所登記字號八
    六樹登字第一五七九號為甲○○設定之第一順位抵押權（下
    稱系爭第一順位抵押權），及其所擔保之四百萬元債權，與
　　請求確認甲○○就系爭第二順位抵押權所擔保之債權於逾三
　  千四百七十八萬三千七百六十八元至三千六百六十八萬三千
    七百六十八元範圍內不存在之第一審之訴部分。
三、駁回上訴人乙○○就反訴命其給付徵收土地補償費三千四百
　　七十八萬三千七百六十八元之上訴部分。
四、就反訴命上訴人乙○○再給付徵收土地補償費五百九十萬元
　　部分。
上訴人乙○○之其他上訴及上訴人甲○○之上訴均駁回。
第三審訴訟費用，關於駁回上訴人乙○○之其他上訴部分，由上
訴人乙○○負擔。關於駁回上訴人甲○○之上訴部分，由上訴人
甲○○負擔。
    理  由
本件上訴人乙○○主張：系爭土地為伊所有，兩造間並無買賣系
爭土地之關係，系爭買賣契約書係對造上訴人甲○○所偽造，伊
更未收受甲○○給付之價金，且甲○○擅自使用伊之印鑑章虛偽
設定系爭第一順位債權四百萬元、第二順位債權五千七百萬元之
抵押權登記，兩造間並無該抵押權及六千一百萬元之抵押債權債
務關係存在。伊原欲向甲○○借款四百萬元，乃先於空白本票上
按指紋後交付甲○○，但甲○○事後並未交付四百萬元借款；另
五千七百萬元之本票係甲○○所偽造，該四百萬元及五千七百萬
元之本票債權並不存在。又系爭土地已被台北縣政府徵收，系爭
第一順位、第二順位抵押權已因抵押物滅失而不存在。甲○○竟
先後以上開四百萬元及五千七百萬元本票擔保之借款未清償為由
，向台灣板橋地方法院（下稱板橋地院）聲請准許本票（即四百
萬元本票）強制執行裁定及拍賣抵押物裁定，並聲請強制執行查
封系爭土地被徵收後由台北縣政府提存之徵收土地補償費四千零
六十八萬三千七百六十八元等情，爰求為一、確認甲○○就伊所
有系爭土地，以台北縣樹林地政事務所登記字號：八十六樹登字
第一五七九、一五八０號，先後二次分別設定金額四百萬元、五
千七百萬元之最高限額抵押權不存在，及其所擔保共六千一百萬
元之債權不存在。二、甲○○應將上開二次所設定之四百萬元及
五千七百萬元抵押權登記予以塗銷。三、板橋地院八十六年度執
字第六四九一號強制執行事件，就伊所有而由台北縣政府提存之
徵收土地補償費四千零六十八萬三千七百六十八元之查封強制執
行程序應予撤銷之判決（第一審判決：一、確認乙○○就系爭土
地於八十六年一月二十日，以台北縣樹林地政事務所登記字號八
六樹登字第一五七九號為甲○○設定之第一順位抵押權及其所擔
保四百萬元之債權，與同日以台北縣樹林地政事務所登記字號八
六樹登字第一五八０號為甲○○設定之第二順位抵押權所擔保之
債權，於逾三千四百七十八萬三千七百六十八元之部分，均不存
在。二、板橋地院系爭執行事件因清償票款之強制執行程序部分
，應予撤銷。及同案拍賣抵押物之強制執行程序，於逾三千四百
七十八萬三千七百六十八元及其利息部分，應予撤銷。三、乙○
○其餘之訴駁回。除塗銷抵押權登記之訴外，兩造各就其敗訴部
分聲明不服，提起上訴。原審就一、確認系爭第一順位抵押權及
其擔保之債權四百萬元不存在部分。二、確認第二順位抵押權所
擔保之債權於逾三千四百七十八萬三千七百六十八元至三千六百
六十八萬三千七百六十八元之範圍內不存在部分，廢棄改判駁回
乙○○該部分在第一審之訴。另就拍賣抵押物強制執行程序於三
千四百七十八萬三千七百六十八元及其利息部分，廢棄改判撤銷
該部分之強制執行程序，並駁回兩造其餘之上訴，兩造各就其敗
訴部分，提起第三審上訴）。
上訴人甲○○則以：兩造於八十五年六月二十五日訂立土地買賣
契約書及土地買賣特約書，由對造上訴人乙○○將系爭土地以總
價一千一百四十萬元賣予伊，伊已給付全部價金。兩造設定系爭
第一順位抵押權，係基於買賣契約書第六條之約定，依該約定乙
○○應於收取四百萬元之定金後，設定抵押權予伊，並於抵押權
設定前簽發同額之本票交付伊，作為擔保。系爭第二順位抵押權
，則係依據兩造於八十六年一月十六日簽訂之協議書第二條約定
，為擔保系爭買賣契約之履行而設定，乙○○並應簽發五千七百
萬元之同額本票交付伊作為擔保。該四百萬元及五千七百萬元之
本票及系爭第一、二順位抵押權設定，均確實存在。系爭土地雖
於八十六年四月三日經台北縣政府徵收，惟抵押權之效力仍及於
徵收土地補償費，伊並得依民法第二百二十五條第二項規定之法
理，請求乙○○將該補償費給付伊等語，資為抗辯。並於第一審
提起反訴，求為一、確認兩造間於八十五年六月二十五日就系爭
土地買賣關係存在。二、乙○○應給付伊徵收土地補償費四千零
六十八萬三千七百六十八元，並自八十七年五月九日起加計法定
遲延利息之判決（反訴部分第一審判決確認兩造間就系爭土地之
買賣關係存在，及乙○○應給付甲○○三千四百七十八萬三千七
百六十八元本息，駁回甲○○其餘之請求，兩造各就其敗訴部分
聲明不服，提起上訴。原審就徵收土地補償費部分，改判命乙○
○再給付甲○○五百九十萬元，就第一審命乙○○給付利息部分
，改判駁回甲○○該部分在第一審之訴，並駁回兩造其餘之上訴
。兩造各就其敗訴部分提起第三審上訴）。
原審依審理之結果，以：甲○○主張兩造於八十五年六月二十五
日訂立系爭土地買賣契約之事實，業據提出土地買賣契約書（一
審卷一第九九、一００頁，下稱第一份買賣契約書），與更正誤
寫地號後之土地買賣契約書（一審卷三第一二、一三頁，下稱第
二份買賣契約書）為證。雖第一份買賣契約書之買賣標的三九二
、三九二之一地號土地，誤載為三六九、三六九之一地號，但兩
造嗣後係依系爭買賣契約第六條約定而設定抵押權，該設定之抵
押物即為系爭土地，而非原誤載之四筆土地，且兩造於八十六年
四月十九日簽署切結書亦載明乙○○係出售系爭土地予甲○○（
一審卷一第一二三頁），依事後兩造履約事實以觀，亦均係就系
爭土地而為。且兩造於交易前，乙○○係交付系爭土地登記謄本
及所有權狀影本予甲○○，雙方所為買賣交易標的之洽商，即為
系爭土地，兩造買賣之真意，自係就系爭土地而為合致。況第二
份買賣契約書既已更正，且於更正處蓋有乙○○之印文，乙○○
又不否認印文為真正，應認系爭買賣契約之標的即為系爭土地。
又乙○○分別於系爭土地買賣契約書第三條、騎縫及出賣人欄位
，各按捺有指紋，該指紋與乙○○右拇指指紋相同，亦有法務部
調查局於八十七年三月十八日函覆板橋地院刑事庭之鑑定通知書
影本附卷可證（一審卷二第一四二頁）。乙○○於另案板橋地院
刑事庭調查時並陳述買賣契約書上之指印係由其自己蓋上（反上
證四一，證物外放）。土地買賣契約係由李日吉擔任仲介人，由
劉王淑琴擔任連帶保證人，並經證人李日吉到場結證（一審卷一
第一八九至一九二頁），及劉王淑琴於刑事案陳述屬實（反上證
四，八十一年度自字第四五一號刑事判決，證物外放），足認系
爭買賣契約書真正，兩造間有買賣系爭土地之事實。系爭土地雖
屬農地，惟依系爭土地買賣特約書第四條約定（一審卷三第九一
頁），顯然兩造於訂立買賣契約時，有預期於不能之情形除去後
再為給付之約定，縱令甲○○無自耕能力，系爭土地買賣契約亦
不因而歸於無效。另兩造於土地買賣特約書第二條約定：「買賣
之不動產，於八十二年三月三十一日，經台北縣政府公告徵收中
禁止移轉、分割、設定中，惟台北縣政府業已違反土地法第二三
三條之規定，買賣雙方簽訂本特約書與土地買賣契約書時，預期
可撤銷徵收公告。雙方並同意於撤銷徵收公告後，進行抵押權設
定及過戶」。可見兩造於訂定系爭土地之買賣契約時，確知悉徵
收之情況及徵收單位並未及時發放補償費而有失效之情形，系爭
土地買賣契約自不因系爭土地有禁止處分之行政處分存在，致生
無效。況系爭土地於八十六年一月二十日已塗銷禁止處分之註記
，系爭買賣契約，自不因此而無效，應認系爭土地買賣契約確屬
成立有效。甲○○已於訂立買賣契約時給付土地買賣價金第一期
款四百萬元予乙○○，有第二份土地買賣契約書第三條記載足憑
，乙○○收受該第一期款四百萬元之本票後，即背書讓與李日吉
，亦有劉王淑琴於八十七年一月之刑事答辯狀可稽（反上證四三
，證物外放）。該四百萬元本票背面有乙○○之印鑑文（反上證
四四，證物外放），該印文為真正，亦為乙○○所不否認，四百
萬元本票業經李日吉於八十六年七月十九日提示承兌，並有第一
商業銀行八十七年五月二十七日一松字第一四一號函可稽（反上
訴四六，證物外放）。甲○○辯稱已支付第一期款四百萬元，應
認為實在。甲○○依約應於八十五年七月二十五日給付第二期款
四百萬元，而甲○○提前於同年月四日支付第二期款中之五十萬
元現金予乙○○，有甲○○於當日實際提領五十萬元現金之銀行
存摺影本，及當日乙○○收受甲○○所給付之五十萬元現金所立
之收據為據（一審卷三第十八、十九頁），而此收據之印文真正
，為乙○○所不否認，甲○○辯稱已支付第二期款之五十萬元，
應認為實在。甲○○交付太發企業有限公司簽發之三百五十萬元
本票予乙○○，作為第二期款三百五十萬元價金之給付，乙○○
亦書立收據交付甲○○，有本票及收據各一件可稽（反上證五一
、五二，證物外放），本票影本之簽收人及收據上乙○○印鑑文
之真正，亦為乙○○所不爭執，至於該本票是否經乙○○提示，
究與甲○○已給付該三百五十萬元之事實無涉，甲○○辯稱已給
付第二期款三百五十萬元，亦堪認定。甲○○交付面額五十萬元
之支票予乙○○，作為給付尾款價金其中之五十萬元，有該支票
影本及乙○○簽收之收據可考（一審卷三第二七、二八頁），收
據上印鑑文真正，亦為乙○○所不爭執，該支票確係存入乙○○
設在土銀樹林分行第000000000號帳戶內，並有支票兌
現後背面記載該帳號之影本附卷可證（見同上卷第二九頁）。甲
○○辯稱已給付尾款價金五十萬元，足堪採信。又土銀樹林分行
開戶需本人親自到場，乙○○係親自到場辦理領取金融卡之事實
，業經證人即該行行員陳莉華、李明盈分別於八十六年度偵字第
一０五六０號偽造文書案檢察官偵查及刑事庭審理時到場結證屬
實（一審卷二第一九五頁、原審卷三第二二一頁），並有土銀樹
林分行八十七年五月二十五日樹存字第八七００一三二號函附卷
可稽（一審卷二第一九六頁）。乙○○主張其在土銀樹林分行之
帳戶為他人偽造，並非可採。其餘尾款價金二百九十萬元，甲○
○係交付發票日八十六年四月一日，到期日八十六年四月三十日
、面額五十萬元；到期日八十六年五月三十一日、面額五十萬元
；到期日八十六年六月三十日、面額五十萬元；到期日八十六年
七月三十一日、面額五十萬元；到期日八十六年八月三十一日、
面額九十萬元，均指定受款人為乙○○之禁止背書轉讓第一銀行
松山分行之本票五紙予乙○○，乙○○同時書立收據交付甲○○
，有該五紙本票及收據一件可稽（一審卷三第三二至三七頁），
收據上印鑑文真正，亦為乙○○所不爭執。又其中八十六年四月
三十日到期，面額五十萬元之本票，乙○○業已提兌入帳，其餘
乙○○尚未提兌，有該支票兌現後背面記載乙○○土銀樹林分行
第000000000號帳戶之影本附卷可證（同上卷第三八頁
）。足見甲○○已給付其餘尾款二百九十萬元。甲○○辯稱第一
順位抵押權四百萬元係經乙○○之同意而設定，乙○○亦自認第
一順位抵押權由其同意設定（原審卷三第一七八頁），且有該抵
押權設定契約書及土地登記謄本可稽（原審卷三第二三一至二四
三、二五一至二六六頁），足見系爭土地第一順位抵押權四百萬
元，確實經兩造合意而設定。系爭第二順位抵押權契約書係兩造
簽署，有該抵押權設定契約書可稽（原審卷三第二四四至二四七
頁），乙○○就抵押權設定契約書印文之真正，並未爭執，自得
推定此抵押權設定契約書為真實。又第二順位抵押權係為擔保系
爭土地買賣契約之履行，有兩造於八十六年一月十六日簽署之協
議書為證（一審卷一第一一六頁），雖乙○○主張該協議書為他
人所偽造，惟協議書上印文真正，為乙○○所不爭執，乙○○就
該印文係他人盜蓋之事實，既未舉證以實其說，應認協議書上之
印文係乙○○所蓋用，系爭第二順位抵押權五千七百萬元，係經
兩造合意設定，足堪認定。依系爭買賣契約書第六條約定，乙○
○於收受第一期款四百萬元之定金後，應讓甲○○設定抵押權以
擔保甲○○之權益，且在抵押權未設定前，乙○○同意開立同額
之本票，供甲○○擔保之用。足見系爭土地之買賣關係，即為第
一順位抵押權四百萬元之原因關係。系爭第一順位最高限額抵押
權既係甲○○就系爭土地之買賣契約關係給付四百萬元定金予乙
○○而設定，則設定該抵押權之目的自係在擔保系爭土地買賣契
約所生之一切債權，而非僅擔保上開四百萬元定金之返還而已。
依兩造於八十六年一月十六日書立之協議書第二條約定「簽訂本
協議時，甲方（指乙○○）同意乙方（指甲○○）依土地公告現
值加四成之金額，設定抵押權登記，並開立同額之本票，供乙方
收執，以擔保本買賣契約之履行」，系爭買賣契約關係為第二順
位最高限額抵押權五千七百萬元之原因關係。系爭土地第二順位
抵押權既係乙○○就系爭土地之買賣契約關係而設定予甲○○，
設定該抵押權之目的自係在擔保系爭土地買賣契約所生之一切債
權，而非僅擔保上開買賣價金之返還而已。按擔保物雖滅失，然
有確實之賠償義務人者，依民法第八百八十一條、第八百九十九
條之規定，該擔保物權即移存於得受之賠償金之上，而不失其存
在，此即所謂擔保物權之代物擔保性。上述所稱之賠償金，並未
有任何限制，無論係法律規定取得或依契約取得，均不失其賠償
金之性質，故補償費解釋上應包括在內。補償費既為抵押權效力
所及，於抵押權人行使徵收土地補償費權利前，抵押權擔保之效
力自仍存在於該補償費。本件買賣契約標的物之系爭土地已為台
北縣政府徵收，乙○○既無從移轉系爭土地予甲○○，而屬不可
歸責於債務人乙○○，致給付不能，甲○○自得依民法第二百二
十五條第二項之法理行使代償請求權，請求乙○○給付所受領之
徵收補償費。而系爭土地徵收補償費為四千零六十八萬四千元，
扣除提存費用後為四千零六十八萬三千七百六十八元，此有提存
書二件可稽（一審卷三第五０、五一頁），甲○○僅得請求乙○
○給付該補償費四千零六十八萬三千七百六十八元。故系爭第一
、二順位抵押權之擔保債權額僅為四千零六十八萬三千七百六十
八元（即第一順位抵押債權為四百萬元、第二順位抵押債權為三
千六百六十八萬三千七百六十八元），逾此範圍非屬擔保債權範
圍，乙○○主張於此金額內之抵押債權不存在，為無理由，逾此
數額之部分，則有理由。又查板橋地院八十六年度執字第六四九
一號強制執行事件，執行法院於八十六年六月三日對系爭土地之
徵收補償費發扣押之執行命令，且目前由乙○○供擔保停止執行
中，為兩造所不爭執。本件執行債權人甲○○聲請強制執行之執
行名義，為本票准許強制執行裁定（板橋地院八十五年度票字第
五六二０號）與拍賣抵押物裁定（八十六年度拍字第一八七０號
）。甲○○持以聲請裁定准許強制執行之四百萬元本票，係供作
系爭土地買賣契約履行之擔保，而系爭土地因被徵收，由台北縣
政府於八十六年五月三日發函通知領取補償費，有台北縣政府八
十六年五月三日八六北府地四字第一五八０三０號函可稽（一審
卷三笫五二頁），故在八十五年十月間乙○○尚無給付補償費之
義務，甲○○於八十五年十月九日聲請取得四百萬元之本票准許
強制執行裁定時（一審卷一第一四四頁），乙○○既無給付該補
償費債務之義務，自無給付供擔保所用之上開四百萬元本票票款
之義務。又八十五年十月間系爭土地仍在禁止移轉處分中（原審
卷三第二五一至二六六頁），乙○○無從移轉登記予甲○○，乙
○○於八十五年十月間亦無違反系爭買賣契約可言，甲○○又未
舉證證明乙○○於八十五年十月間有何違約之事實，甲○○於八
十五年十月間以乙○○應給付該四百萬元之本票票款而未給付為
由，聲請裁定准予強制執行，顯有未合。從而，甲○○持該裁定
為執行名義聲請強制執行之程序，即應予撤銷。又甲○○係以乙
○○向其借貸五千七百萬元，逾期未清償為由，聲請拍賣抵押物
（一審卷一第一四六頁）。惟兩造間並無借貸關係存在，甲○○
以乙○○積欠其借款屆期未清償，聲請拍賣抵押物，核屬無據。
從而，甲○○以取得之拍賣抵押物裁定為執行名義聲請強制執行
之程序，亦應予撤銷。乙○○請求確認第一順位、第二順位抵押
權及第一順位抵押債權不存在，為無理由，不應准許。乙○○請
求確認第二順位抵押權於逾三千六百六十八萬三千七百六十八元
範圍內不存在，為有理由，應予准許。逾此所為請求，則無理由
，不應准許。乙○○依強制執行法第十四條第二項規定，請求撤
銷系爭執行事件程序，為有理由，應予准許。兩造間既確有成立
系爭買賣契約關係，且甲○○已給付買賣價金予乙○○，甲○○
反訴請求確認兩造間系爭買賣契約關係存在，為有理由，應予准
許。又甲○○既得依民法第二百二十五條第二項之法理行使代償
請求權，請求乙○○給付所受領之徵收土地補償費，甲○○反訴
請求乙○○給付該補償費四千零六十八萬三千七百六十八元，為
有理由，應予准許。依兩造間之買賣契約或特約書並未明文約定
，乙○○應於何時給付該補償費，乙○○給付補償費之義務，並
無確定給付期限，甲○○係於八十七年四月二十七日提起反訴請
求乙○○給付補償費，惟系爭土地徵收補償費在八十七年四月二
十七日前既經甲○○查封在案，乙○○自無從擅自處分將徵收補
償費給付甲○○，乙○○不負遲延給付責任，甲○○反訴請求乙
○○給付自八十七年五月九日起之法定遲延利息，於法未合，不
應准許等詞，因而將第一審本訴所為甲○○敗訴之確認甲○○就
系爭第一順位抵押權及其所擔保之債權不存在，確認甲○○就系
爭第二順位抵押權所擔保之債權於逾三千四百七十八萬三千七百
六十八元至三千六百六十八萬三千七百六十八元之範圍內不存在
部分之判決廢棄，改判駁回乙○○該部分在第一審之訴，維持第
一審本訴所為甲○○其餘敗訴部分之判決，駁回其上訴。將第一
審本訴所為乙○○敗訴之駁回其請求撤銷強制執行程序部分之判
決廢棄，改判撤銷該部分之強制執行程序，維持第一審本訴所為
乙○○其餘敗訴部分之判決，駁回其上訴。將第一審反訴所為乙
○○敗訴之命其給付利息部分之判決廢棄，改判駁回甲○○該部
分在第一審之訴，維持第一審反訴所為乙○○其餘敗訴部分之判
決，駁回其上訴。將第一審反訴所為甲○○敗訴之駁回其請求給
付補償費五百九十萬元部分之判決廢棄，改判命乙○○為該部分
之給付，維持第一審反訴所為甲○○其餘敗訴部分之判決，駁回
其上訴。
原判決關於上開主文第一項第一、二、三、四款所示部分（即廢
棄發回部分）：
按兩造因買賣標的物之系爭土地已為台北縣政府徵收，乙○○無
從移轉系爭土地予甲○○致給付不能，甲○○固得依民法第二百
二十五條第二項之法理行使代償請求權，請求乙○○給付所受領
之徵收土地補償費，惟此須以該徵收土地補償費已由出賣人乙○
○領取完畢而屬乙○○所有為前提。查本件系爭土地之徵收補償
費，已由台北縣政府提存於板橋地院提存所，並由甲○○聲請強
制執行查封該徵收補償費，尚未由乙○○領取，為原審確定之事
實。乙○○既尚未領取徵收補償費，原審竟就甲○○請求乙○○
給付該徵收土地補償費部分，為乙○○敗訴之判決，自有可議。
次按因清償債務而對於債權人負擔新債務者，除當事人另有意思
表示外，若新債務不履行時，其舊債務仍不消滅，民法第三百二
十條定有明文。本件甲○○係以訴外人太發企業有限公司所簽發
之三百五十萬元本票一紙交付乙○○，作為清償第二期價金其中
三百五十萬元之方法。甲○○另簽發第一商業銀行松山分行八十
六年五月三十一日五十萬元、八十六年六月三十日五十萬元、八
十六年七月三十一日五十萬元、八十六年八月三十一日九十萬元
之本票四紙交付乙○○，作為清償尾款價金其中二百四十萬元之
方法。甲○○並承認已於八十六年五月二十八日向第一商業銀行
松山分行撤銷該四紙本票之付款委託（一審卷一第一九二頁、一
審卷三第六六、六七頁），原審未調查審酌上開五紙本票是否兌
現清償，遽認甲○○已給付全部買賣價金，未免速斷。而本件買
賣價金是否給付，與系爭第一順位、第二順位抵押權是否存在及
其所擔保之債權究為多少有關，原審就此部分確認之訴，遽為乙
○○敗訴之判決，亦有未合。乙○○上訴論旨，指摘原判決上開
敗訴部分不當，求予廢棄，非無理由。
原判決其餘部分：
此部分經核於法並無違背，乙○○、甲○○上訴論旨，各就原審
取捨證據、認定事實及解釋契約之職權行使，分別指摘原判決其
敗訴部分不當，求予廢棄，均非有理由。又乙○○另就原審判決
其勝訴之債務人異議之訴部分（即撤銷拍賣抵押物強制執行程序
部分），聲明不服提起上訴，已由本院另以裁定駁回，併此敘明
。
據上論結，本件上訴人乙○○之上訴為一部有理由，一部無理由
，上訴人甲○○之上訴為無理由。依民事訴訟法第四百七十七條
第一項、第四百七十八條第二項、第四百八十一條、第四百四十
九條第一項、第七十八條，判決如主文。
中　　華　　民　　國　九十四　年　　一　　月　 二十 　日
                      最高法院民事第四庭
                          審判長法官  吳　正　一
                                法官  劉　福　聲
                                法官  黃　義　豐
                                法官  簡　清　忠
                                法官  朱　建　男
      本件正本證明與原本無異
                                      書  記  官
中　　華　　民　　國　九十四　年　　二　　月　　二　　日
                                                    Ａ
